【裁判字號】    97,交易,63
【裁判日期】    970821
【裁判案由】    過失傷害
【裁判全文】
臺灣基隆地方法院刑事判決              97年度交易字第63號
公  訴  人  臺灣基隆地方法院檢察署檢察官
被      告  丙○○
上列被告因過失傷害案件，經檢察官聲請以簡易判決處刑（97年
度調偵字第76號），本院認為不宜，改依通常程序審理，判決如
下：
    主  文
本件公訴不受理。
    理  由
一、本件公訴意旨詳如聲請簡易判決處刑書之記載，如附件。
二、按告訴乃論之罪，告訴人於第一審辯論終結前得撤回其告訴
    ，又告訴經撤回者，應諭知不受理之判決，並得不經言詞辯
    論為之，刑事訴訟法第238 條第1 項、第303 條第3 款及第
    307 條分別定有明文。
三、被告丙○○被訴過失傷害案件，檢察官認係涉犯刑法第284
    條第1 項前段之過失傷害罪，依同法第287 條前段之規定，
    須告訴乃論，而告訴人甲○○於民國97年8 月14日當庭撤回
    告訴，此有本院訊問筆錄及撤回告訴聲請狀在卷可稽，依據
    前開規定，本件應諭知不受理之判決，且符合刑事訴訟法第
    451 條之1 第4 項但書所列不宜以簡易判決處刑之事由，爰
    依職權改以通常程序進行審理，並不經言詞辯論，逕為不受
    理判決之諭知。
四、又按最重本刑為3 年以下有期徒刑、拘役或專科罰金之罪，
    經第二審判決者，不得上訴於第三審法院，刑事訴訟法第
    376 條第1 款定有明文。又除簡式審判程序、簡易程序及第
    376 條第1 款、第2 款所列之罪之案件外，第一審應行合議
    審判，96年3 月21日公布、同年月23日施行之刑事訴訟法第
    284 條之1 亦有明文。本件被告係涉犯刑法第284 條第1 項
    前段之罪，最重本刑為有期徒刑6 月，依上開規定得行獨任
    審判，附此敘明。
據上論斷，應依刑事訴訟法第452 條、第303 條第3 款、第307
條，判決如主文。
中    華    民    國    97    年    8     月    21    日
                    交通法庭法    官  邰婉玲
以上正本證明與原本無異。
如不服本判決應於收受本判決後10日內向本院提出上訴書狀，其
未敘述上訴理由者，並得於提起上訴後10日內向本院補提理由書
狀（均須按他造當事人之人數附繕本）「切勿逕送上級法院」。
中    華    民    國    97    年    8     月    21    日
                            書 記 官  彭筠凱
【附件】
臺灣基隆地方法院檢察署檢察官聲請簡易判決處刑書
                                      97年度調偵字第76號
    被      告  丙○○  男  71歲（民國○○年○○月○日生）
                        住基隆市○○區○○路84巷22弄27號
                        國民身分證統一編號：Ｚ000000000號
上列被告因過失傷害案件，業經偵查終結，認為宜聲請以簡易判
決處刑，茲將犯罪事實及證據並所犯法條分敘如下：
        犯罪事實
一、丙○○騎乘機車，原應注意在劃有分向限制線、禁止超車線
    、禁止變換車道線之路段，不得迴車；且迴車前，應暫停並
    顯示左轉燈光或手勢，看清無來往車輛，並注意行人通過，
    始得迴轉；詎其於97年1月7日18時許，騎乘車號GPN-028號
    重機車，沿基隆市○○路往八斗子地區方向行駛，在行經基
    隆市○○區○○路623號前，依當時天氣晴，日間自然光線
    ，道路柏油舖裝，乾燥無缺陷，亦無障礙物，視距良好，並
    無不能注意，丙○○竟疏於注意，在劃有劃有分向限制線之
    路段，未看清無來往車輛，冒然跨越分向限制線迴車，致對
    向車道，由甲○○騎乘直行而來之車號2GN-563號重機車，
    煞停不及發生擦撞，使甲○○因而人車倒地，受有左側橈骨
    遠端骨折、右手挫傷、頭部外傷併眼眶上緣撕裂傷及雙膝挫
    傷等傷害。
二、案經甲○○訴基隆市警察局第二分局報告偵辦。
        證據並所犯法條
一、上揭犯罪事實，訊之被告丙○○，對於與告訴人甲○○於上
    開時、地發生車禍肇事，致告訴人受傷之事實，均自白不諱
    ，核與告訴人指訴之情節相符，並有道路交通事故現場圖、
    道路交通事故調查表(一)(二)、告訴人及被告道路交通事故談話
    紀錄表及診斷證明書1紙附卷可稽，應堪認定。按騎乘機車
    ，原應注意在劃有分向限制線、禁止超車線、禁止變換車道
    線之路段，不得迴車；且迴車前，應暫停並顯示左轉燈光或
    手勢，看清無來往車輛，並注意行人通過，始得迴轉，道路
    交通安全規則第106條第2款、第4款分別定有明文。被告騎
    乘機車自應注意上述道路交通安全規定，且依當時天氣晴，
    日間自然光線，道路柏油舖裝，乾燥無缺陷，亦無障礙物，
    視距良好，並無不能注意之情形，被告竟疏未注意，違禾上
    開規定騎乘機車以致肇事，被告應有過失，臺灣省基宜區車
    輛行車事故鑑定委員會亦同此見解，有該會97年6月25日基
    宜鑑字第0975001260號函暨所附鑑定意見書在卷可按。而告
    訴人又因本件車禍事故受傷，是被告之過失駕駛行為，與告
    訴人之受傷間，顯有相當因果關係，是其過失傷害犯行，洵
    堪認定。
二、核被告所為，係犯刑法第284條第1項之過失傷害罪嫌，請依
    法論科。
三、依刑事訴訟法第451條第1項聲請逕以簡易判決處刑。
    此致
臺灣基隆地方法院基隆簡易庭
中    華    民    國    97    年    7     月    22    日
                              檢 察 官  乙 ○ ○
本件正本證明與原本無異
中    華    民    國    97    年    7     月    24    日
                              書 記 官  王 建 龍
參考法條：
中華民國刑法第284條（過失傷害罪）
    因過失傷害人者，處6月以下有期徒刑、拘役或5百元以下罰
    金，致重傷者，處1年以下有期徒刑、拘役或5百元以下罰金
    。
    從事業務之人，因業務上之過失傷害人者，處1年以下有期
    徒刑、拘役或1千元以下罰金，致重傷者，處3年以下有期徒
    刑、拘役或2千元以下罰金。
附記事項：本件係依刑事訴訟法簡易程序辦理，法院簡易庭得不
傳喚被告、輔佐人、告訴人、告發人等出庭即以簡易判決處刑；
被告、被害人、告訴人等對告訴乃論案件如已達成民事和解而要
撤回告訴或對非告訴乃論案件認有受傳喚到庭陳述意見之必要時
，請即另以書狀向簡易法庭陳述或請求傳訊。


司法院資訊處製作；財團法人民間司法改革基金會備份。
